【裁判字號】    97,訴,2091
【裁判日期】    970724
【裁判案由】    偽造文書等
【裁判全文】
臺灣臺中地方法院刑事判決              97年度訴字第2091號
公  訴  人  臺灣臺中地方法院檢察署檢察
被      告  乙○○
上列被告因偽造文書等案件，經檢察官提起公訴（96年度偵字第
23726號），被告已就被訴事實為有罪之陳述，本院合議庭裁定
由受命法官獨任依簡式審判程序，判決如下：
主    文
乙○○犯如附表所示各罪，各判處如附表所示之刑，應執行有期
徒刑壹年陸月。偽造之「張志全」簽名共貳枚，均沒收。扣案之
OKWAP乳白色手機（含0000000000門號）壹支，沒收。
    事實及理由
壹、程序部分：
一、按除被告所犯為死刑、無期徒刑、最輕本刑為三年以上有期
    徒刑之罪或高等法院管轄第一審案件者外，於法院行準備程
    序進行中，被告先就被訴事實為有罪之陳述時，審判長得告
    知被告簡式審判程序之旨，並聽取當事人、代理人、辯護人
    及輔佐人之意見後，裁定進行簡式審判程序；且受命法官行
    準備程序，與法院或審判長有同一之權限；又簡式審判程序
    之證據調查，不受刑事訴訟法第一百五十九條第一項、第一
    百六十一條之二、第一百六十一條之三、第一百六十三條之
    一及第一百六十四條至第一百七十條規定之限制，刑事訴訟
    法第二百七十三條之一第一項、第二百七十九條第二項前段
    、第二百七十三條之二分別定有明文。
二、查本件被告乙○○所犯為死刑、無期徒刑、最輕本刑為三年
    以上有期徒刑以外之罪，且非高等法院管轄第一審之案件，
    經本院合議庭裁定由受命法官行準備程序時，被告就被訴事
    實為有罪之陳述後，復經本院合議庭裁定由受命法官獨任行
    簡式審判程序，是其證據之調查，自不受刑事訴訟法第一百
    五十九條第一項、第一百六十一條之二、第一百六十一條之
    三、第一百六十三條之一及第一百六十四條至第一百七十條
    規定之限制，合先敘明。
貳、實體部分：
一、現行刑事訴訟法為保障被告之反對詰問權，排除具有虛偽危
    險性之傳聞證據，以求實體真實之發見，於該法第一百五
    十九條第一項明定被告以外之人於審判外之言詞或書面陳述
    ，除法律有規定者外，不得作為證據。本件檢察官及被告於
    本院準備程序及審理程序中，並未就本案卷內證據資料之證
    據能力提出爭執，且迄於言詞辯論終結前，均未主張有刑事
    訴訟法第一百五十九條第一項不得為證據之情形，應認均已
    同意本案卷內之證據資料均得作為本案證據，且經本院審酌
    後，認無不適當之情形，是本案卷內之證據均有證據能力，
    合先敘明。
二、犯罪事實及理由：
(一)、被告乙○○、張振榮（於民國96年11月4日死亡）共同基於
    意圖為自己不法之所有及行使偽造私文書之犯意，於附表犯
    罪事實欄所示之時、地為附表犯罪事實欄所載之行為（詳如
    附表所載）。
(二)、被告乙○○於偵查及本院審理時之自白。
(三)、證人甲○○、呂律鋒於警詢及偵查中之證述。
(四)、證人即同案被告張振榮於警詢之證述及卷附張振榮之個人除
    戶資料查詢結果單。
(五)、證人即統一速達宅便之員工唐軒宇、林勝祥於警詢及偵訊之
    證述。
(六)、門號0000000000號於96年8月間通聯紀錄、查扣之使用門號
    0000000000號之OKWAP牌手機1支及該手機內之記憶電話之翻
    拍照片、統一速達股份有限公司新竹營業所監視錄影擷錄光
    碟及配送聯單據、附表所示之國泰世華商業銀行匯款單據影
    本、證人甲○○之寄送貨物憑據及寄貨單、證人呂律鋒之寄
    送貨物憑據、估價單及以被告張振榮名義訂貨之產品訂購單
    等在卷可參。
(七)、本件事證明確，被告犯行堪予認定。
參、論罪科刑部分：
(一)、核被告係犯如附表所示之各罪，被告所犯上開各罪，犯意各
    別，應予分論併罰。
(二)、被告乙○○、張振榮偽造編號3及編號5「張志全」之署押，
    為偽造泰世華商業銀行匯出匯款回條之階段行為，又被告偽
    造國泰世華商業銀行匯出匯款回條之低度行為，又為行使偽
    造國泰世華商業銀行匯出匯款回條之高度行為所吸收，均不
    另論處。
(三)、被告乙○○與被告張振榮二人間，有犯意聯絡及行為分擔，
    均為共同正犯。
(四)、扣案之OKWAP乳白色手機（含0000000000門號）1支係同案共
    犯張振榮所有並供犯罪所用之物，依法應予宣告沒收。
肆、適用法條：依刑事訴訟法第二百七十三條之一第一項、第二
    百九十九條第一項前段，刑法第二十八條、第三百三十九條
    第一項、第三項及第二百一十六條、第二百一十條、第五十
    一條第五款、第二百一十九條、第三十八條第一項第二款、
    刑法施刑法第一條之一，判決如主文。
本案經檢察官顏淑惠到庭執行職務。
中    華    民    國    97    年    7     月    24    日
                        臺灣臺中地方法院刑事第七庭
                            法  官  郭德進
上正本證明與原本無異。
如不服本判決，應於收送達後10日內向本院提出上訴書狀（應敘
述具體理由並附繕本）。
上訴書狀如未敘述理由，應於上訴期間屆滿後20日內補提理由書
於本院。
                            書記官  陳惠玲
中    華    民    國    97    年    7     月    24    日
附表：
┌──┬───────────┬─────┬──────┬──────┐
│編號│犯罪事實              │ 詐騙物品 │ 偽造之匯款 │所犯罪名及  │
│    │                      │          │ 單及備註   │所處宣告刑  │
├──┼───────────┼─────┼──────┼──────┤
│1   │乙○○與張振榮共同基於│ 水蜜桃20 │ 既遂       │乙○○共同意│
│    │意圖為自己不法之所有之│ 盒（價值 │            │圖為自己不法│
│    │犯意於96年7月12日，在 │ 新台幣800│            │之所有，以詐│
│    │其等位於新竹市東區光鎮│ 元）     │            │術使人將本人│
│    │里南大路878巷1弄10號住│          │            │之物交付，有│
│    │處，自稱張志全並以門號│          │            │期徒刑參月  │
│    │0000000000號，向當時位│          │            │            │
│    │於南投縣仁愛鄉大同村仁│          │            │            │
│    │和路215號「國立台灣大 │          │            │            │
│    │學生物資源暨農學院附設│          │            │            │
│    │山地實驗農場」擔任銷售│          │            │            │
│    │業務之甲○○訂購水蜜，│          │            │            │
│    │致其不疑有他，而寄送訂│          │            │            │
│    │購之農產品，乙○○及張│          │            │            │
│    │振榮收受後，旋將該等農│          │            │            │
│    │產品出售牟利          │          │            │            │
├──┼───────────┼─────┼──────┼──────┤
│2   │乙○○與張振榮共同基於│ 水蜜桃35 │ 既遂       │乙○○共同意│
│    │意圖為自己不法之所有之│ 盒（價值 │            │圖為自己不法│
│    │犯意於96年7月13日，在 │ 新台幣   │            │之所有，以詐│
│    │其等位於新竹市東區光鎮│ 14,250元 │            │術使人將本人│
│    │里南大路878巷1弄10號住│  ）      │            │之物交付，有│
│    │處，自稱張志全並以門號│          │            │期徒刑參月  │
│    │0000000000號，向當時位│          │            │            │
│    │於南投縣仁愛鄉大同村仁│          │            │            │
│    │和路215號「國立台灣大 │          │            │            │
│    │學生物資源暨農學院附設│          │            │            │
│    │山地實驗農場」擔任銷售│          │            │            │
│    │業務之甲○○訂購水蜜桃│          │            │            │
│    │，致其不疑有他，而寄送│          │            │            │
│    │訂購之農產品，乙○○及│          │            │            │
│    │張振榮收受後，旋將該等│          │            │            │
│    │農產品出售牟利        │          │            │            │
├──┼───────────┼─────┼──────┼──────┤
│3   │乙○○與張振榮共同基於│ 水蜜桃36 │ 以「張志全 │乙○○共同意│
│    │意圖為自己不法之所有及│ 盒（價值 │ 」名義並偽 │圖為自己不法│
│    │行使偽造私文書之犯意，│ 新台幣   │ 造「張志全 │之所有，以詐│
│    │於96年7月16日，在其等 │ 15,200元 │ 」之署押， │術使人將本人│
│    │位於新竹市東區光鎮里南│  ）      │ 製作不實之 │之物交付，處│
│    │大路878巷1弄10號住處，│          │ 國泰世華商 │有期徒刑參月│
│    │自稱張志全並以門號0915│          │ 業銀行匯出 ├──────┤
│    │922464號，向當時位於南│          │ 匯款回條 (3│乙○○共同行│
│    │投縣仁愛鄉○○村○○路│          │ 萬7450元)傳│使偽造私文書│
│    │215號「國立台灣大學生 │          │ 真甲○○、 │，足以生損害│
│    │物資源暨農學院附設山地│          │ 既遂       │於他人，處有│
│    │實驗農場」擔任銷售業務│          │            │期徒刑參月。│
│    │之甲○○訂購水蜜桃，並│          │            │偽造之「張志│
│    │於當日由乙○○擅自以「│          │            │全」簽名壹枚│
│    │張志全」之名義，製作不│          │            │，沒收。    │
│    │實之國泰世華商業銀行匯│          │            │            │
│    │款單，表明已經將貨款新│          │            │            │
│    │台幣37450元匯至甲○○ │          │            │            │
│    │指定之彰化銀行埔里分行│          │            │            │
│    │，致其不疑有他，而寄送│          │            │            │
│    │訂購之農產品，乙○○及│          │            │            │
│    │張振榮收受後，旋將該等│          │            │            │
│    │農產品出售牟利        │          │            │            │
├──┼───────────┼─────┼──────┼──────┤
│4   │乙○○與張振榮共同基於│ 水蜜桃30 │ 既遂       │乙○○共同意│
│    │意圖為自己不法之所有之│ 盒（價值 │            │圖為自己不法│
│    │犯意於96年7月17日，在 │ 新台幣   │            │之所有，以詐│
│    │其等位於新竹市東區光鎮│ 9,900元）│            │術使人將本人│
│    │里南大路878巷1弄10號住│          │            │之物交付，有│
│    │處，自稱張志全並以門號│          │            │期徒刑參月  │
│    │0000000000號，向當時位│          │            │            │
│    │於南投縣仁愛鄉大同村仁│          │            │            │
│    │和路215號「國立台灣大 │          │            │            │
│    │學生物資源暨農學院附設│          │            │            │
│    │山地實驗農場」擔任銷售│          │            │            │
│    │業務之甲○○訂購水蜜桃│          │            │            │
│    │，致其不疑有他，而寄送│          │            │            │
│    │訂購之農產品，乙○○及│          │            │            │
│    │張振榮收受後，旋將該等│          │            │            │
│    │農產品出售牟利        │          │            │            │
├──┼───────────┼─────┼──────┼──────┤
│5   │乙○○與張振榮共同基於│ 水蜜桃54 │ 以「張志全 │乙○○共同意│
│    │意圖為自己不法之所有及│ 盒（價值 │ 」名義並偽 │圖為自己不法│
│    │行使偽造私文書之犯意，│ 新台幣   │ 造「張志全 │之所有，以詐│
│    │於96年7月19日，在其等 │ 19,140元 │ 」之署押， │術使人將本人│
│    │位於新竹市東區光鎮里南│ ）       │ 製作不實之 │之物交付，處│
│    │大路878巷1弄10號處，自│          │ 國泰世華商 │有期徒刑參月│
│    │稱張志全並以門號091592│          │ 業銀行匯出 ├──────┤
│    │2464號，向當時位於南投│          │ 匯款回條 (2│乙○○共同行│
│    │縣仁愛鄉○○村○○路21│          │ 萬9040元)傳│使偽造私文書│
│    │5號「國立台灣大學生物 │          │ 真甲○○、 │，足以生損害│
│    │資源暨農學院附設山地實│          │ 既遂       │於他人，處有│
│    │驗農場」擔任銷售業務之│          │            │期徒刑參月，│
│    │甲○○訂購水蜜桃，並於│          │            │偽造之「張志│
│    │當日由乙○○擅自以「張│          │            │全」簽名壹枚│
│    │志全」之名義，製作不實│          │            │，沒收。    │
│    │之國泰世華商業銀行匯款│          │            │            │
│    │單，表明已經將貨款新台│          │            │            │
│    │幣29,040元匯至甲○○指│          │            │            │
│    │定之彰化銀行埔里分行，│          │            │            │
│    │致其不疑有他，而寄送訂│          │            │            │
│    │購之農產品，乙○○及張│          │            │            │
│    │振榮收受後，旋將該等農│          │            │            │
│    │產品出售牟利          │          │            │            │
├──┼───────────┼─────┼──────┼──────┤
│6   │乙○○與張振榮共同基於│ 水蜜桃12 │ 既遂       │乙○○共同意│
│    │意圖為自己不法之所有之│ 盒（價值 │            │圖為自己不法│
│    │犯意於96年7月21日，在 │ 新台幣   │            │之所有，以詐│
│    │其等位於新竹市東區光鎮│ 3,000元）│            │術使人將本人│
│    │里南大路878巷1弄10號住│          │            │之物交付，有│
│    │處，自稱張志全並以門號│          │            │期徒刑參月  │
│    │0000000000號，向當時位│          │            │            │
│    │於南投縣仁愛鄉大同村仁│          │            │            │
│    │和路215號「國立台灣大 │          │            │            │
│    │學生物資源暨農學院附設│          │            │            │
│    │山地實驗農場」擔任銷售│          │            │            │
│    │業務之甲○○訂購水蜜桃│          │            │            │
│    │，致其不疑有他，而寄送│          │            │            │
│    │訂購之農產品，乙○○及│          │            │            │
│    │張振榮收受後，旋將該等│          │            │            │
│    │農產品出售牟利        │          │            │            │
├──┼───────────┼─────┼──────┼──────┤
│7   │乙○○與張振榮共同基於│ 極品烏龍4│ 以張振榮名 │乙○○共同意│
│    │意圖為自己不法之所有及│ 斤價值新 │ 義製作國泰 │圖為自己不法│
│    │行使偽造私文書之犯意，│ 台幣     │ 世華商業銀 │之所有，以詐│
│    │在其等位於新竹市東區光│ 18,000   │ 行匯出匯款 │術使人將本人│
│    │鎮里○○路878巷1弄10號│ 元、烏龍2│ 回條、既遂 │之物交付，處│
│    │處以傳真訂貨，並於96年│ 斤價值新 │            │有期徒刑參月│
│    │8月3日後，以張振榮所持│ 台幣7,040│            ├──────┤
│    │有門號000000000號之   │ 元、御品 │            │乙○○共同行│
│    │okwap牌手機聯絡在台中 │ 金萱3金價│            │使偽造私文書│
│    │縣武陵農場販賣茶葉之呂│ 值新台幣 │            │，足以生損害│
│    │律鋒確認訂購茶葉及花生│ 9,000元整│            │於他人，處有│
│    │等農產品，並於當日以張│ 、花生10 │            │期徒刑參月  │
│    │振榮名義製作國泰世華商│ 包價值新 │            │            │
│    │業銀行金額新台幣35,540│ 台幣1,500│            │            │
│    │元匯出匯款回條，致其不│ 元整，共 │            │            │
│    │疑有他，而寄送訂購之農│ 35,540 元│            │            │
│    │產品，乙○○及張振榮收│          │            │            │
│    │受後，旋將該等農產品出│          │            │            │
│    │售牟利                │          │            │            │
├──┼───────────┼─────┼──────┼──────┤
│8   │乙○○與張振榮共同基於│ 新台幣   │ 以張振榮名 │乙○○共同意│
│    │意圖為自己不法之所有及│ 79,500元 │ 義製作國泰 │圖為自己不法│
│    │行使偽造私文書之犯意，│          │ 世華商業銀 │之所有，以詐│
│    │於96年8月6日，在其等位│          │ 行匯出匯款 │術使人將本人│
│    │於新竹市東區光鎮里南大│          │ 回條、貨已 │之物交付，未│
│    │路878巷1弄10號住處，以│          │ 寄送，但被 │遂，處有期徒│
│    │張振榮所持有門號      │          │ 告未取得。 │刑貳月      │
│    │000000000號之okwap牌手│          │ 未遂       ├──────┤
│    │機向台中縣武陵農場賣茶│          │            │乙○○共同行│
│    │葉之呂律鋒訂購茶葉及花│          │            │使偽造私文書│
│    │生等農產品，並於當日以│          │            │，足以生損害│
│    │張振榮名義製作國泰世華│          │            │於他人，處有│
│    │商業銀行金額新台幣    │          │            │期徒刑參月  │
│    │79,500 元匯出匯款回條 │          │            │            │
│    │，致其不疑有他，而寄送│          │            │            │
│    │訂購之農產品，該貨後被│          │            │            │
│    │退回，乙○○與張振榮未│          │            │            │
│    │取得貨物，未遂        │          │            │            │
├──┼───────────┼─────┼──────┼──────┤
│9   │乙○○與張振榮共同基於│ 新台幣   │ 以張振榮名 │乙○○共同意│
│    │意圖為自己不法之所有及│ 114,600元│ 義製作國泰 │圖為自己不法│
│    │行使偽造私文書之犯意，│          │ 世華商業銀 │之所有，以詐│
│    │於96年8月7日，在其等位│          │ 行匯出匯款 │術使人將本人│
│    │於新竹市東區光鎮里南大│          │ 回條，貨未 │之物交付，未│
│    │路8781弄10號處，以張振│          │ 寄送。未遂 │遂，處有期徒│
│    │榮所持有門號000000000 │          │            │刑貳月      │
│    │號okwap牌手機，向台中 │          │            ├──────┤
│    │縣武陵農場賣茶葉之呂律│          │            │乙○○共同行│
│    │鋒訂購茶葉及花生等農產│          │            │使偽造私文書│
│    │品，並於當日以張振榮名│          │            │，足以生損害│
│    │義製作國泰世華商業銀行│          │            │於他人，處有│
│    │金額新台幣114,600元匯 │          │            │期徒刑參月  │
│    │出匯款回條，惟被害人並│          │            │            │
│    │未寄送貨物，未遂      │          │            │            │
├──┼───────────┼─────┼──────┼──────┤
│10  │乙○○與張振榮共同基於│ 新台幣   │ 以張振榮名 │乙○○共同意│
│    │意圖為自己不法之所有及│ 256,960元│ 義製作國泰 │圖為自己不法│
│    │行使偽造私文書之犯意於│          │ 世華商業銀 │之所有，以詐│
│    │96年8月7日，其等位於新│          │ 行匯出匯款 │術使人將本人│
│    │竹市○區○鎮里○○路87│          │ 回條，貨未 │之物交付，未│
│    │8巷1弄10號住處，以張振│          │ 寄送。未遂 │遂，處有期徒│
│    │榮所持有門號000000000 │          │            │刑貳月      │
│    │號之okwap牌手機，向台 │          │            ├──────┤
│    │中縣武陵農場賣茶葉之呂│          │            │乙○○共同行│
│    │律鋒訂購茶葉及花生等農│          │            │使偽造私文書│
│    │產品，並於當日以張振榮│          │            │，足以生損害│
│    │名義製作國泰世華商業銀│          │            │於他人，處有│
│    │行金額新台幣256,960元 │          │            │期徒刑參月  │
│    │匯出匯款回條，惟被害人│          │            │            │
│    │並未寄送貨物，未遂    │          │            │            │
└──┴───────────┴─────┴──────┴──────┘
附錄論罪科刑法條
刑法第第216條
行使第二百十條至第二百十五條之文書者，依偽造、變造文書或
登載不實事項或使登載不實事項之規定處斷。
刑法第210條
偽造、變造私文書，足以生損害於公眾或他人者，處五年以下有
期徒刑。
刑法第339條：
意圖為自己或第三人不法之所有，以詐術使人將本人或第三人之
物交付者，處5年以下有期徒刑、拘役或科或併科1千元以下罰金
。
以前項方法得財產上不法之利益或使第三人得之者，亦同。
前二項之未遂犯罰之。


司法院資訊處製作；財團法人民間司法改革基金會備份。
